---
title: "Nivel Basico"
author: "Geek and Tech Girls"
date: "17 de abril de 2017"
output: github_document
---

```{r setup, include=FALSE}
knitr::opts_chunk$set(echo = TRUE)
```

# Tutorial básico sobre R

## R Studio

## Aritmética con R

### Asignación de variables

### Operadores

## Tipos de datos

Al igual que todos los lenguajes de programación, _R_ trabaja los tipos de datos básicos:

* __Numeric__: números decimales.
* __Integer__: números enteros. Para diferenciarlos de los numeric, se coloca una `L` al final de número.
* __Logical__: valores booleanos. En _R_, los valores booleanos son `TRUE` y `FALSE` aunque también se acepta `T` y `F`.
* __Character__: texto (_string_).

Para saber el tipo de una variable, se usa la función `class`:

```{r}
class(5.6)
class(5L)
class(T)
class(TRUE)
class("TRUE")
```

### Ejercicio
__Prueba a declarar una variable con un número decimal, pero poniéndole la `L` que se pone al declarar números enteros ¿qué pasa?__

```{r}
```

### Ejercicio
__Declara un entero sin la `L` al final y comprueba su tipo, ¿qué tipo de variable es?__

```{r}
```

## Vectores y factores

## Dataframes
