---
title: "Nivel Basico"
author: "Geek and Tech Girls"
date: "17 de abril de 2017"
output: github_document
---

```{r setup, include=FALSE}
knitr::opts_chunk$set(echo = TRUE)
```

# Tutorial básico sobre R

## R Studio

## Aritmética con R

### Asignación de variables

### Operadores

## Tipos de datos

### Numeric

### Character

### Dates

### Logical

## Vectores y factores

### Declaración de un vector

En _R_, podemos decir que todo elemento que hagamos, será un vector o _array_, con una longitud determinada, en la que almacenaramos información. Esta información que almacenamos pueden ser datos de tipo _int_, _char_, etc.  Un vector lo crearemos con la función _combine_ `c()` . En esta función introduciremos los datos que queremos almacenar en nuestro array uno detrás de otro, separados por una coma.

```{r}
dado <- c(1, 2, 3, 4, 5, 6)
letras <- c("a", "b", "c", "d", "e", "f")
```

#### Ejercicio

Este año has tenido la suerte de que te has ido a las Vegas y has decidido jugar y apostar en el poker y la ruleta. Durante estos cinco  días que llevas de vacaciones tus ingresos y pérdidas han sido:

* Lunes: has ganado 150$.
* Martes: has ganado 5$.
* Miércoles: has perdido 75$.
* Jueves: has perdido 128$ (vaya racha).
* Viernes: has ganado 15$.

Y en el caso de la ruleta:

* Lunes: has perdido 35$.
* Martes: has ganado 40$.
* Miércoles: has perdido 165$.
* Jueves: has ganado 12$ (vaya racha).
* Viernes: has ganado 178$.

Como tu futuro económico parece incierto, has decido usar tus recientemente adquiridas capacidades en R para analizar estos datos y usar tus habilidades estadísticas para decidir si apostar o no en el futuro. Para ello, empieza introduciendo estos datos en  dos vectores.

```{r}

```

### Asignar nombres a un vector

Además de crear un vector con datos, en muchos casos, como es en la ciencia de datos, es importante saber qué es cada dato o qué representan los datos de un vector. Esto es muy fácil y cómodo de hacer con la función `names()`. Esta función recibe como argumento nuestro recién y estrenado array y se le asigna un nuevo array que contiene los nombres que queremos asignarle a nuestros datos almacenados. Un ejemplo es el siguiente:

```{r}
un_plato <- c("Magdalenas", "Dulce")
elementos <- c("SSD", "Nuevo")

names(un_plato) <- c("Nombre", "Tipo")
names(otro_plato) <- c("Elemento", "Estado")
```



## Dataframes
