---
title: "NivelAvanzado"
author: '@ana_valdi'
date: "2 de mayo de 2017"
output: html_document
---

```{r setup, include=FALSE}
knitr::opts_chunk$set(echo = TRUE)
```

## Tutorial para Nivel Avanzado de R

En este tutorial vamos a aprender como enfrentarnos a una competición de **Kaggle**. Utilizaremos nuestros conocimientos en R y Machine Learning.

La competición que hemos elegido es **Titanic: Machine Learning from Disaster**: <https://www.kaggle.com/c/titanic>.

Titanic fue un transatlántico que naufragó la noche del 14 de abril de 1912 al chocar contra un iceberg. Este hecho provocó la muerte de 1.515 personas (de un total de 2.224). Debido a las consecuencias de esta tragedia, el naufragió del Titanic se ha convertido en un de los más famosos de la historia. 

El objetivo de esta competición es el de predecir que personas sobrevivieron. 


## Descargar los Datasets

El primer paso que debemos realizar es la descarga de datos. Para ellos, iremos al link: <https://www.kaggle.com/c/titanic/data> y procederemos a la descarga.

Los archivos los guardaremos en una carpeta que llamaremos **data**.

## Importar los Datasets a R

Primero vamos a configurar nuestro espacio de trabajo. Para ello, vamos a decirle a R en qué carpeta vamos a trabajar

```{}
setwd("C:/Users/Ana/Dropbox (Personal)/AlhambraAnalytics/TallerR/")
```

## Including Plots

You can also embed plots, for example:

```{r pressure, echo=FALSE}
plot(pressure)
```

Note that the `echo = FALSE` parameter was added to the code chunk to prevent printing of the R code that generated the plot.
