---
title: "Nivel Basico"
author: "Geek and Tech Girls"
date: "17 de abril de 2017"
output: rmarkdown::github_document
---

```{r setup, include=FALSE}
knitr::opts_chunk$set(echo = TRUE)
```

# Tutorial básico sobre R

## R Studio

## Aritmética con R

### Asignación de variables

### Operadores

## Tipos de datos

Al igual que todos los lenguajes de programación, _R_ trabaja los tipos de datos básicos:

* __Numeric__: números decimales.
* __Integer__: números enteros. Para diferenciarlos de los numeric, se coloca una `L` al final de número.
* __Logical__: valores booleanos. En _R_, los valores booleanos son `TRUE` y `FALSE` aunque también se acepta `T` y `F`.
* __Character__: texto (_string_).

Para saber el tipo de una variable, se usa la función `class`:

```{r}
class(5.6)
class(5L)
class(T)
class(TRUE)
class("TRUE")
```

### Ejercicio
__Prueba a declarar una variable con un número decimal, pero poniéndole la `L` que se pone al declarar números enteros ¿qué pasa?__

```{r}
```

### Ejercicio
__Declara un entero sin la `L` al final y comprueba su tipo, ¿qué tipo de variable es?__

```{r}
```

## Vectores y factores

## Dataframes

Un ___Dataframe___ es una especie de _matriz_, en la que cada columna puede tener un tipo de dato diferente. Es muy parecido a una tabla. Por ejemplo, si queremos guardar datos sobre nuestros compañeros de clase podríamos hacer un _Dataframe_:

```{r}
nombre <- c("Paloma", "Cristina", "Ana", "Braulio", "Teresa")
num_favorito <- c(25L, 26L, 27L, 28L, 29L)
dulce_favorito <- c("Cupcake","Pastel","Bizcocho","Bombón","Pastel")
altura <- c(1.70, 1.75, 1.72, 1.80, 1.76)
es_chica <- c(T,T,T,F,T)

amigos <- data.frame(nombre, num_favorito, dulce_favorito, altura, es_chica)
amigos
```


#### Ejercicio

__Crea tu propio DataFrame sobre la lista de la compra, con los siguientes atributos:__

* __Nombre del producto__
* __Precio__
* __Cantidad a comprar__
* __¿Lleva aceite de palma?__

__Una vez hayas definido tu Dataframe, 



