---
title: "Taller nivel medio"
author: "Cristina HG(@_musicalnote) "
date: "19-mayo-2017"
output:  
  rmarkdown::github_document
---

Bienvenidos al taller nivel medio de R. En él aprenderás a hacer más eficiente tu código con alternativas a los bucles, como son **apply**, **sapply**, **lapply**. También aprenderás a paralelizar tu código R, usando más de un núcleo, y por último aprenderás con un ejemplo distintas formas de particionar un dataset y a hacer algunas de las representaciones gráficas más comunes, como boxplots, nube de puntos o hibstogramas. ¡Empezamos!

# Parte 1: Agilizando el código - programación funcional 
Una práctica muy recomendable en R es evitar los bucles, sobre todo los **for**. Incluso hay quien prohíbe su uso totalmente... la razón principal es la eficiencia. ¿Pero tanto se nota? Bueno... eso júzgalo tú a continuación. En el siguiente código vamos a crear un conjunto de datos. Para ello símplemente vamos a ir generando los datos mediante una distibución normal aleatoria con **rnorm**, especificando el número de observaciones que queremos crear, la media y la desviación típica de las mismas. Lo hacemos dentro de un for, y creamos el conjunto de datos con 10000 filas y 200 columnas:

```{r}
# Creamos el conjunto de datos con un bucle for

dataset<-NULL

for(i in 1:200){
    dataset<-cbind(dataset,rnorm(10000,i,1))
}
# convertimos a data frame
dataset<-as.data.frame(dataset,col.names=letters[1:10])

# mostramos dos líneas de las 10 primeras columnas del conjunto creado
head(dataset[,1:10],2)
```

Te habrás percatado de que tarda unos segundos. Ahora hacemos lo mismo funcional:

```{r}
# lo hacemos funcional
dataset<-NULL

dataset <-lapply(1:200, function(i) rnorm(10000,i,1) )
# convertimos a data frame
dataset<-as.data.frame(dataset,col.names=letters[1:10])
head(dataset[,1:10],2)
```




